臺灣臺南地方法院臺南簡易庭小額民事判決
110年度南小字第975號
原      告  陳和春  
被      告  洪偉祝即湘園素菜行



訴訟代理人  張哲銘  

上列當事人間請求給付醫療費用事件，本院於民國110年9月13日
言詞辯論終結，判決如下：
    主      文
原告之訴駁回。
訴訟費用新臺幣1,000元由原告負擔。
    事實及理由
一、原告起訴主張：原告於民國108年3月20日至被告洪偉祝即湘
    園素菜行用餐時，因不明人士撞及原告右側，致原告拿湯之
    左手遭潑灑出來的熱湯燙傷（下稱系爭事故），被告將裝熱
    湯的桶子更換位置，且置於轉角處，使一般大眾難以注意，
    原告才會遭人撞及而燙傷左手，被告自應負侵權行為責任。
    又原告所受損害包含當日至成大醫院急診之費用及後續的醫
    療費用。又當日正好原告下午在臺南地方法院有刑事遭起訴
    之交通案件要開庭，因為原告受傷無法到庭，導致最後易科
    罰金新臺幣（下同）2萬元。又沒隔幾天原告因為左手燙傷
    而無力煞車導致出車禍，造成原告受有腦震盪、頸椎挫傷、
    四肢擦挫傷等傷害。原告將所有的收據都提供給法院，金額
    是多少錢原告不清楚，也無法分類，總額就是要被告賠償10
    萬元。原告依侵權行為之法律關係，提起本件訴訟，請求醫
    療費用及精神賠償（慰撫金）。並聲明：被告應給付原告10
    0,000元。
二、被告則以：被告有向和泰保險公司投保公共意外責任險，惟
    該保險所承保的是被告法律責任，而不是其他用餐者。系爭
    事故是原告遭不明人士撞及，導致原告自己拿湯之左手遭潑
    灑出來的熱湯燙傷，難認被告就系爭事故之發生有過失，被
    告不構成侵權行為，不負損害賠償之責。又被告都是早上10
    點左右煮好湯，放置到中午已經不會很燙，原告稱遭熱湯燙
    傷，並不可採。並聲明：原告之訴駁回。
三、得心證之理由：
㈠、因故意或過失，不法侵害他人之權利者，負損害賠償責任。
    故意以背於善良風俗之方法，加損害於他人者亦同。不法侵
    害他人之身體、健康、名譽、自由、信用、隱私、貞操，或
    不法侵害其他人格法益而情節重大者，被害人雖非財產上之
    損害，亦得請求賠償相當之金額。其名譽被侵害者，並得請
    求回復名譽之適當處分。民法第184條第1項、第195條第1項
    定有明文。又侵權行為損害賠償之債須以有損害之發生、有
    責原因之事實及二者間具有相當因果關係為成立要件。又所
    謂相當因果關係，係指依經驗法則，綜合行為當時所存在之
    一切事實，為客觀之事後審查，認為在一般情形上，有此環
    境，有此行為之同一條件，均發生同一之結果者，則該條件
    即為發生結果之相當條件，行為與結果即有相當之因果關係
    。又侵權行為之成立，須行為人因故意過失不法侵害他人權
    利，亦即行為人須具備歸責性、違法性，並不法行為與損害
    間有因果關係，始能成立，且主張侵權行為損害賠償請求權
    之人，對於侵權行為之成立要件應負舉證責任(最高法院107
    年度台上字第1958號判決意旨)。另當事人主張有利於己之
    事實者，就其事實有舉證之責任，民事訴訟法第277條前段
    定有明文。故主張權利存在之人，就其權利構成要件事實負
    有舉證之責。民事訴訟如係由原告主張權利者，應先由原告
    負舉證之責，若原告先不能舉證，以證實自己主張之事實為
    真實，則被告就其抗辯事實即令不能舉證，或其所舉證據尚
    有疵累，亦應駁回原告之請求。
㈡、原告主張被告對於伊遭不明人士撞及，致伊拿湯之左手遭潑
    灑出來的熱湯燙傷乙事，應負侵權行為損害賠償責任，為被
    告所否認。揆諸前揭說明，自應由原告就被告於轉角處放置
    裝熱湯之桶子，與系爭事故之發生有相當因果關係，及被告
    對於系爭事故之發生有故意或過失之事實負舉證之責任。查
    放置熱湯的桶子供一般消費者自行盛湯食用，係一般小吃餐
    飲業者常有之配置，而擺放位置本為餐飲業者得自行評估店
    內空間及消費者動線後調整，依一般常理，將桶子放置店內
    轉角處，屬最節省空間及避免消費者碰撞之地點；參以原告
    主張遭不明人士撞及右側後，導致原告拿湯之左手遭潑灑出
    來的熱湯燙傷乙事，為兩造所不爭執，是本件導因於該不明
    人士撞及原告始有系爭事故之發生，則究竟是該不明人士疏
    未注意到原告行走之動線？或是該不明人士行走倉促？又或
    是原告突然出現在他人行走之途徑中？均有所不明，且系爭
    事故發生當下，原告未攔下該名人士，亦未請被告立即處理
    ，致原告與該不明人士究竟如何發生碰撞已難查證，就此，
    尚難認被告將桶子放置店內轉角處之設置與原告受傷間有相
    當因果關係。再者，原告無法如期出庭刑事案件之開庭，與
    其遭判刑之結果（易科罰金）亦難認有相當因果關係，充其
    量僅損及原告就所涉刑案答辯之權利，但並非原告有答辯便
    能獲致無罪判決。又原告已知左手燙傷，若無力或不宜騎車
    ，應自行評估，而非受傷後仍騎車上路致發生車禍，是原告
    數日後發生車禍，亦難認與被告放置桶子在何處有因果關係
    。原告復未提出其他具體事證證明被告對於原告遭不明人士
    碰撞乙事有何故意或過失之情事，難認被告有何故意或過失
    而不法侵害原告權利之行為，亦難認被告將桶子置於轉角與
    原告受傷有何因果關係。是原告主張被告應就系爭事故之發
    生負侵權行為損害賠償責任云云，並不可採。
四、綜上所述，原告依侵權行為損害賠償之規定，請求被告給付
    100,000元，為無理由，應予駁回。
五、本件事證已臻明確，兩造其餘攻擊防禦方法及舉證，核與本
    判決之結果不生影響，爰不另為贅論，附此敘明。
六、訴訟費用，由敗訴之當事人負擔；又小額訴訟程序，法院為
    訴訟費用之裁判時，應確定其訴訟費用額，民事訴訟法第78
    條、第436條之19第1項分別定有明文。本件第一審訴訟費用
    即裁判費為1,000元，而原告之請求為無理由，依上開規定
    ，爰確定原告應負擔之訴訟費用如主文第2項所示。
七、據上論結，本件原告之訴為無理由，判決如主文。
中　　華　　民　　國　　110 　年　　9 　　月　　23　　日
  　　　　　　　　臺灣臺南地方法院臺南簡易庭　　　　　
                                  法  官　羅郁棣
以上正本證明與原本無異。
如不服本判決，應於送達後20日內，向本院提出上訴狀並表明上
訴理由，如於本判決宣示後送達前提起上訴者，應於判決送達後
20日內補提上訴理由書（須附繕本）。
對於小額程序之第一審判決之上訴，非以其違背法令為理由，不
得為之。且上訴狀內應記載表明(一)原判決所違背之法令及其具
體內容；(二)依訴訟資料可認為原判決有違背法令之具體事實者
。如委任律師提起上訴者，應一併繳納上訴審裁判費。
中　　華　　民　　國　　110 　年　　9 　　月　　24　　日
　　　　　　　　　　　　　　　　　書記官  周玉茹